【裁判字號】    90,交抗,646
【裁判日期】    901129
【裁判案由】    聲明異議
【裁判全文】
臺灣高等法院臺中分院刑事裁定                      九十年度交抗字第六四六號
    抗  告  人
    即受處分人  台馳企業行
    代  表  人  魏守正
右抗告人因違反道路交通管理處罰條例案件，不服臺灣台中地方法院中華民國九十年
八月十三日裁定（九十年度交聲字第九四號），提起抗告，本院裁定如左：
      主  文
抗告駁回。
      理  由
一、抗告意旨略以：受處分人台馳企業行分別於：(一)民國八十九年九月十二日、(二)八
    十九年八月八日、八十九年八月十七日、(三)八十九年九月二十九日、八十九年十
    月二日、八十九年十一月二十三日，駕駛自用一般大貨車ＳＪ─七六六號大發牌
    自用大貨車行駛於：I后里鄉○○路、II豐原市○○路○段二六一號后豐大橋、
    III太平市時，因汽車未領用牌照行駛，被警察獲而認定受處分人有駕駛未領用牌
    照行駛違規情事，致分別遭裁決處新台幣：(1)七千二百元、(2)七千二百元及七千
    二百元、(3)七千二百元、七千二百元、七千二百元之罰鍰。然查抗告人已於八十
    四年四月二十七日前往台中區監理所辦理繳銷該ＳＪ─七六六號牌照，並在台中
    縣潭子鄉○○村○○路○段省力吊車前將車賣予楊阿古先生，迄今時隔六年多收
    到違反交通事件通知單，並於收到裁決後因無心疏失致超過法定十五日期限，為
    此提出抗告，請求撤銷原裁定，改由所有人楊阿古自負其責云云。
二、原裁定略以：本件交通部公路局台中區監理所前揭所為之處分三件，均已於九十
    年三月二十一日送達予受處分人，有掛號郵件回執三紙在卷可稽。受處分人於收
    受該裁決書後，竟遲至九十年四月十日始具狀提出於原處分機關聲明異議，業已
    逾法定期限，本件受處分人逾期聲明異議，其聲明異議於法不合，應予駁回等語
    。
三、按道路交通管理處罰條例第八十七條第一項規定：受處分人，不服第八條主管機
    關所為之處罰，得於接到裁決書之翌日起十五日內，向管轄地方法院聲明異議。
    同條第三項規定：不服前項裁定，受處分人或原處分機關得為抗告。但對抗告之
    裁定不得再抗告。又聲明異議，應以司法狀紙，敘述異議之理由，提出於原處分
    機關為之。原處分機關應於接受異議書狀後五日內，將該案卷宗及有關證物，送
    交該管地方法院或其分院交通法庭，交通法庭認為聲明異議不合法律上之程式或
    其異議權已經喪失者，應以裁定駁回之，道路交通案件處理辦法第十三條、第十
    八條分別定有明文。本件交通部公路局台中區監理所前揭所為之處分六件（中監
    違字第Ｈ00000000、Ｈ00000000之二、Ｈ00000000之
    二、Ｈ00000000、Ｈ00000000、Ｈ00000000）已於九
    十年三月二十一日送達予受處分人，有掛號郵件回執三紙在卷可稽，受處分人於
    收受該裁決書後，遲至九十年四月十日具狀始提出於原處分機關聲明異議，顯已
    超過法定十五日期限，此情亦為抗告人所自承在卷。縱令抗告人所述，其已將上
    開車輛出售楊阿古一節屬實，本件異議程序既不合法，即無從為實體裁判。原審
    以本件受處分人逾期聲明異議於法不合為由，予以駁回，並無不當，抗告人之抗
    告為無理由，應予駁回。
四、據上論結，應依道路交通案件處理辦理辦法第二十六條，刑事訴訟法第四百十二
    條，裁定如主文。
中       華       民       國   九  十    年    十一     月   二十九    日
                                臺灣高等法院臺中分院刑事第四庭
                                      審判長法  官  洪  耀  宗
        法  官  江  德  千
                                            法  官  劉  登  俊
右正本證明與原本無異。
不得再抗告。
                                            書記官  鄧  智  惠
中       華       民       國   九  十    年    十一     月    三十     日
                                                                        Ｋ


司法院資訊處製作；財團法人民間司法改革基金會備份。
